【裁判字號】    99,簡上,96
【裁判日期】    990325
【裁判案由】    詐欺
【裁判全文】
臺灣高雄地方法院刑事判決              99年度簡上字第96號
公  訴  人  臺灣高雄地方法院檢察署檢察官
被      告  丁○○
上列上訴人因詐欺案件，不服本院高雄簡易庭民國99年1 月14日
99年度審簡字第98號刑事簡易判決（聲請簡易判決處刑案號：98
年度偵字第34796 號），提起上訴，本院判決如下：
    主  文
上訴駁回。
丁○○緩刑參年。
    事  實
一、丁○○與真實姓名年籍均不詳之陳姓成年男子及其所屬之詐
    欺集團成年成員，共同意圖為自己不法之所有，基於詐欺取
    財之犯意聯絡，由丁○○於民國98年10月13日某時，將其第
    一商業銀行股份有限公司甲○分行（下稱第一銀行）帳號
    00000000000 號帳戶（下稱上開帳戶），提供予該陳姓成年
    男子所屬詐騙集團成年成員，供詐騙他人匯款之用。嗣該犯
    罪集團所屬之成年成員，於98年10月14日20時許，向丙○○
    謊稱其因PCHOME拍賣網站匯款之帳戶金額有誤，要其至附近
    之自動提款機重新設定，丙○○不疑有他，致陷於錯誤，因
    而依詐欺集團之成年成員之指示分別將新台幣（下同）6 萬
    元、1000元轉入丁○○之上開帳戶內，同日由該詐欺集團之
    成年成員以金融卡及由丁○○以存摺及印章領出詐得款項，
    丁○○並取得900 元之報酬，嗣經丙○○發覺有異報警處理
    。
二、案經丙○○訴由高雄市政府警察局甲○分局移送臺灣高雄地
    方法院檢察署檢察官偵查起訴。
    理  由
一、按被告以外之人於審判外之陳述，雖不符刑事訴訟法第159
    條之1 至之4 等4 條之規定，而經當事人於審判程序同意作
    為證據，法院審酌該言詞陳述或書面陳述作成時之情況，認
    為適當者，亦得為證據；又當事人、代理人或辯護人於法院
    調查證據時，知有刑事訴訟法第159 條第1 項不得為證據之
    情形，而未於言詞辯論終結前聲明異議者，視為有前項之同
    意，同法第159 條之5 定有明文。本案下列所引用之供述及
    非供述證據，業經本院依法踐行調查證據程序，公訴人、被
    告均不爭執各該證據之證據能力，且迄本院言詞辯論終結前
    未就上開證據之證據能力聲明異議，又查無依法應排除其證
    據能力之情形，是後述所引用證據之證據能力均無疑義，依
    法自有證據能力，均得作為本案證據，先予敘明。
二、上開犯罪事實，業據被告於原審及本院審理中坦承不諱（見
    審易字卷第15頁、簡上字卷第23頁背面），核與告訴人即證
    人丙○○之證述相符，並有高雄市政府警察局甲○分局扣押
    筆錄、扣押物品清單、基隆市警察局第二分局丙○○報案資
    料、丙○○匯款明細影本、內政部警政署反詐騙諮詢專線紀
    錄表、臺灣高雄地方法院檢察署扣押物品清單，附卷可稽，
    足認被告自白與事實相符，被告犯行，洵堪認定，應依法論
    科。
三、核被告所為，係犯刑法第339 條第1 項詐欺取財罪。被告與
    姓名年籍不詳之詐欺集團成年成員間，就上開犯行有犯意聯
    絡及行為分擔，係為共同正犯。原審以本件事證明確，並審
    酌被告將己身之銀行帳戶提供詐欺集團供他人匯款之用，並
    擔任提領被害人所匯款項之車手工作，而與詐欺集團成員共
    同實行詐欺行為行騙財物，造成被害人之損失，危害社會交
    易秩序甚鉅，行為實有可議之處，惟念其年輕識淺，一時失
    慮、貪念致罹刑章，且素行良好，前無犯罪前科紀錄，及其
    犯後已坦承犯行，態度尚可，及其犯罪之動機、目的、手段
    、所生損害，暨其僅實際獲取新臺幣900 元之報酬等一切具
    體情狀，依刑法第28條、第339 條第1 項、第41條第1 項前
    段等規定，量處拘役55日，並諭知易科罰金之折算標準。經
    核認事用法並無不合，量刑亦屬適當。上訴人雖以：被告雖
    於審判中坦承犯行，惟其迄未與告訴人丙○○和解，參以原
    判決未於主文中就告訴人被詐欺6 萬1000元部分加以斟酌、
    審理，且因詐欺所得之不法利益（6 萬1000元）仍高於原審
    所判拘役55日得易科罰金部分（拘役55日，如易科罰金，以
    10 00 元折算一日，即55日x1000 元=5萬5000元），因認原
    審對被告之量刑尚嫌未洽云云，提出本件上訴。惟原審量刑
    已斟酌上開一切情狀，所斟酌之情狀亦無誤認被告有於原審
    與告訴人達成和解之情形。又原審所量之刑，雖易科罰金之
    金額未超出被害人所受損害之金額，但仍較被告實際犯罪所
    得之金額高出甚多。是原審量刑應屬適當，而無過輕之情形
    。上訴人仍執前詞上訴，尚無理由，應予駁回。至扣案之上
    開帳戶存褶及印章，雖為被告所有，並供其為本件犯罪之用
    ，惟上開帳戶業經上開銀行凍結，且存褶僅為存戶與開戶銀
    行間之憑證，印章則為代存戶簽名之用，存戶本人有無持有
    存褶、印章，與其與開戶銀行間之債權關係之存否，並無影
    響，是本件扣案之存褶、印章，尚無沒收之必要，原審依其
    裁量未諭知沒收，亦無不合。
四、末查被告前未曾因故意犯罪受有期徒刑以上刑之宣告，有台
    灣高等法院被告前案紀錄表在卷可稽，堪認素行良好，參酌
    被告雖有上開犯行，惟僅係一時失慮所致，且已與告訴人丙
    ○○於本件刑事附帶民事訴訟程序中達成和解，有本院99年
    簡上附民字6 號和解筆錄，附卷可查。諒其經此警、偵、審
    並處刑判決後，當知所警惕，本院因認所科之刑以暫不執行
    為適當，併予宣告緩刑3 年，以勵自新。
據上論結，應依刑事訴訟法第455 條之1 第1 項、第3 項、第
368 條，刑法第74條第1 項第1 款，判決如主文。
本案經檢察官乙○○到庭執行職務。
中    華    民    國    99    年    3     月    25    日
                  刑事第二庭    審判長法  官  吳進寶
                                      法  官  李昆南
                                      法  官  施盈志
以上正本證明與原本無異。
不得上訴。
中    華    民    國    99    年    3     月    25    日
                                      書記官  林雅婷
附錄本判決論罪之法條：
刑法第339條：
意圖為自己或第三人不法之所有，以詐術使人將本人或第三人之
物交付者，處5年以下有期徒刑、拘役或科或併科1千元以下罰金
。

司法院資訊處製作；財團法人民間司法改革基金會備份。
